# 03/10/2023

Ata da reunião - 03/10/2023

## Dados da reunião

|                                                                                                                                                                                                                                                                                                       Alunos presentes                                                                                                                                                                                                                                                                                                        |  Data  |    Local     |
| :---------------------------------------------------------------------------------------------------------------------------------------------------------------------------------------------------------------------------------------------------------------------------------------------------------------------------------------------------------------------------------------------------------------------------------------------------------------------------------------------------------------------------------------------------------------------------------------------------------------------------: | :----: | :----------: |
| [Brunna Louise](https://github.com/brunna-martins) <br> [Charles Serafim](https://github.com/charles-serafim) <br> [Clara Marcelino](https://github.com/clara-ribeiro) <br> [Guilherme Barbosa](https://github.com/guibrbs) <br> [Laís Ramos](https://github.com/laisramos123) <br> [Mauricio Machado](https://github.com/MauricioMachadoFF) <br> [Natan Tavares](https://github.com/Neitan2001) <br> [Thiago Cerqueira](https://github.com/Thiago-Cerq) | 03/10/2023 | Google Meets |

## Objetivos da reunião

A reunião focou no acompanhamento do andamentos das tarefas distribuídas na última reunião. Também foi abordado o assunto da padronização dos documentos da wiki e o método de coleta de feedback entre os membros do grupo a respeito das participações e contribuições de cada um para a entrega.

#### Padronização de documentos

- Ajustar template para posicionamento anterior do histórico de versionamento
- Aplicar o template nos documentos anteriores
- Aplicar o template nos novos documentos

#### Acompanhamento das tarefas

| Pareamento |  Tarefa  |  Situação  |
| :--------: | :------: | :----------: |
| [Brunna Louise](https://github.com/brunna-martins) <br> [Gabrielly Assunção](https://github.com/GabriellyAssuncao) <br> [Thiago Cerqueira](https://github.com/Thiago-Cerq) | [Diagrama de Classes](https://github.com/UnBArqDsw2023-2/2023.2_G8_ProjetoMagazineLuiza/issues/47) | A equipe já havia finzaliado o diagrama até a data da reunião, já tendo sido feito o pull request. <br>[Natan Tavares](https://github.com/Neitan2001) realizou a revisão e aprovação do PR. |
| [Brunna Louise](https://github.com/brunna-martins) <br> [Gabrielly Assunção](https://github.com/GabriellyAssuncao) <br> [Thiago Cerqueira](https://github.com/Thiago-Cerq) | [Diagrama de Colaboração](https://github.com/UnBArqDsw2023-2/2023.2_G8_ProjetoMagazineLuiza/issues/54) | A equipe não havia começado a produção do artefato. O membro [Thiago Cerqueira](https://github.com/Thiago-Cerq) informou que tentaria começar no dia 04/10/2023. **Encaminhamento**: até sexta-feira (06/10/2023) o grupo deve sinalizar se é possível a sua finalização até segunda-feira (09/10/2023), caso contrário, deverá ser excluído da entrega. |
| [Charles Serafim](https://github.com/charles-serafim) <br> [Laís Ramos](https://github.com/laisramos123) <br> [Lucas Rodigues](https://github.com/lucascard) | [Diagrama de Casos de Uso](https://github.com/UnBArqDsw2023-2/2023.2_G8_ProjetoMagazineLuiza/issues/51) | A equipe está finzalizando o documento e [Laís Ramos](https://github.com/laisramos123) informou no mesmo dia será aberto o PR. Entretanto, o membro [Charles Serafim](https://github.com/charles-serafim) relatou que estão considerando adicionar mais elementos para enriquecer o artefato, o que deve ser feito até o dia 04/10/2023, portanto novas mudanças poderão ser adicionadas. |
| [Charles Serafim](https://github.com/charles-serafim) <br> [Laís Ramos](https://github.com/laisramos123) <br> [Lucas Rodigues](https://github.com/lucascard) | [Diagrama de Implantação](https://github.com/UnBArqDsw2023-2/2023.2_G8_ProjetoMagazineLuiza/issues/50) | A equipe não havia começado a produção do artefato. Informaram que ainda pretendem começar no dia 04/10/2023. **Encaminhamento**: até sexta-feira (06/10/2023) o grupo deve sinalizar se é possível a sua finalização até segunda-feira (09/10/2023), caso contrário, deverá ser excluído da entrega. |
| [Clara Marcelino](https://github.com/clara-ribeiro) <br> [Natan Tavares](https://github.com/Neitan2001) | [Diagrama de Sequência](https://github.com/UnBArqDsw2023-2/2023.2_G8_ProjetoMagazineLuiza/issues/52) | A dupla já concluiu o diagrama há alguns dias. [Clara Marcelino](https://github.com/clara-ribeiro) relatou que durante a última aula da matéria perceberam que haviam possíveis pontos de melhoria no artefato produzido e que iriam realizar correções e melhorias no mesmo até o dia 04/10/2023 e abrir o pull request. |
| [Clara Marcelino](https://github.com/clara-ribeiro) <br> [Natan Tavares](https://github.com/Neitan2001) | [Diagrama de Componentes](https://github.com/UnBArqDsw2023-2/2023.2_G8_ProjetoMagazineLuiza/issues/49) | A dupla informou que o diagrama começará a ser produzido no dia 04/10/2023. [Guilherme Barbosa](https://github.com/guibrbs) se ofereceu para contribuir na produção do diagrama com questões que elucidou com a professora anteriormente. |
| [Guilherme Barbosa](https://github.com/guibrbs) <br> [Iago de Souza](https://github.com/iagoscm) <br> [Mauricio Machado](https://github.com/MauricioMachadoFF) | [Diagrama de Atividades](https://github.com/UnBArqDsw2023-2/2023.2_G8_ProjetoMagazineLuiza/issues/53) | A equipe já finalizou o diagrama, [Iago de Souza](https://github.com/iagoscm) abriu o PR e [Laís Ramos](https://github.com/laisramos123) se prontificou para revisar o PR e dar feedbacks. |
| [Guilherme Barbosa](https://github.com/guibrbs) <br> [Iago de Souza](https://github.com/iagoscm) <br> [Mauricio Machado](https://github.com/MauricioMachadoFF) | [Diagrama de Pacotes](https://github.com/UnBArqDsw2023-2/2023.2_G8_ProjetoMagazineLuiza/issues/48) | [Mauricio Machado](https://github.com/MauricioMachadoFF) fez a parte inicial referente ao front end e ao macro, [Guilherme Barbosa](https://github.com/guibrbs) está trabalhando na parte das interfaces. Houveram mudanças no entendimento da estrutura adequada para o diagrama, e estão trabalhando na finalização da integração da visão macro. Terminam ainda no mesmo dia e abrirão o PR. |


#### Avaliações

- Método de coleta de feedbacks: Google Forms
- Prazo para criação do formulário: 04/10/2023
- Prazo para respostas: 06/10/2023

## Definição das tarefas

| Pareamento |  Tarefa  |  Observação  |
| :--------: | :------: | :----------: |
| TODOS | Avaliar membros da equipe | Avaliações deverão ser feitas preferencialmente na sexta-feira, 06/10/2023. Analisar movimentação no repositório, documentos e/ou conversar com membros dos pareamentos. |
| [Brunna Louise](https://github.com/brunna-martins) <br> [Gabrielly Assunção](https://github.com/GabriellyAssuncao) <br> [Thiago Cerqueira](https://github.com/Thiago-Cerq) | [Diagrama de Colaboração](https://github.com/UnBArqDsw2023-2/2023.2_G8_ProjetoMagazineLuiza/issues/54) | Até sexta-feira (06/10/2023) o grupo deve sinalizar se é possível a sua finalização até segunda-feira (09/10/2023), caso contrário, deverá ser excluído da entrega. |
| [Charles Serafim](https://github.com/charles-serafim) | [Realizar ajustes no template e padronizar documentos](https://github.com/UnBArqDsw2023-2/2023.2_G8_ProjetoMagazineLuiza/issues/55) | - |
| [Charles Serafim](https://github.com/charles-serafim) <br> [Laís Ramos](https://github.com/laisramos123) <br> [Lucas Rodigues](https://github.com/lucascard) | [Diagrama de Casos de Uso](https://github.com/UnBArqDsw2023-2/2023.2_G8_ProjetoMagazineLuiza/issues/51) | Realizar modificações pretendidas e reabrir PR. |
| [Charles Serafim](https://github.com/charles-serafim) <br> [Laís Ramos](https://github.com/laisramos123) <br> [Lucas Rodigues](https://github.com/lucascard) | [Diagrama de Implantação](https://github.com/UnBArqDsw2023-2/2023.2_G8_ProjetoMagazineLuiza/issues/50) | Até sexta-feira (06/10/2023) o grupo deve sinalizar se é possível a sua finalização até segunda-feira (09/10/2023), caso contrário, deverá ser excluído da entrega. |
| [Clara Marcelino](https://github.com/clara-ribeiro) <br> [Natan Tavares](https://github.com/Neitan2001) | [Diagrama de Sequência](https://github.com/UnBArqDsw2023-2/2023.2_G8_ProjetoMagazineLuiza/issues/52) | Realizar modificações pretendidas e abrir PR. |
| [Clara Marcelino](https://github.com/clara-ribeiro) <br> [Natan Tavares](https://github.com/Neitan2001) <br> [Guilherme Barbosa](https://github.com/guibrbs) | [Diagrama de Componentes](https://github.com/UnBArqDsw2023-2/2023.2_G8_ProjetoMagazineLuiza/issues/49) | Até sexta-feira (06/10/2023) o grupo deve sinalizar se é possível a sua finalização até segunda-feira (09/10/2023), caso contrário, deverá ser excluído da entrega.  |
| [Guilherme Barbosa](https://github.com/guibrbs) <br> [Iago de Souza](https://github.com/iagoscm) <br> [Mauricio Machado](https://github.com/MauricioMachadoFF) | [Diagrama de Pacotes](https://github.com/UnBArqDsw2023-2/2023.2_G8_ProjetoMagazineLuiza/issues/48) | Finalizar e abrir PR. |
| [Mauricio Machado](https://github.com/MauricioMachadoFF) | Criar formulário de avaliação dos membros da equipe | - |


## Histórico de Versão

| Versão | Data       | Descrição      | Autor(es)                                             |
| :----: | :--------: | :------------: | :---------------------------------------------------: |
|  1.0   | 04/10/2023 | Criação da ata | [Charles Serafim](https://github.com/charles-serafim) |
